臺灣高等法院臺南分院刑事裁定　　　　100年度聲再字第141號
聲　請　人　魏丁傳
上列聲請人因違反貪污治罪條例案件，對於本院78年度上訴字第
539 號中華民國78年11月16日確定判決（起訴案號：臺灣嘉義地
方法院檢察署77年度偵字第401 號），聲請再審，本院裁定如下
：
    主  文
再審之聲請駁回。
    理  由
一、聲請再審意旨略以：
  (一)按有罪之判決確定後，因發現確實之新證據，足認受有罪判
    決之人應受無罪、免訴、免刑或輕於原判決所認罪名之判決
    者，為受判決人之利益，得聲請再審，刑事訴訟法第420 條
    第1項定有明文。
  (二)聲請人因偽造文書等案件，經臺灣嘉義地方法院檢察署檢察
    官以77年度偵字第407 號提起公訴，並經鈞院以78年度上訴
    字第539號刑事判決判處應執行有期徒刑4年8月，褫奪公權2
    年確定。因發現足認應受無罪判決之新證據，爰依刑事訴訟
    法第420條第1項第6款規定聲請再審。
二、按有罪之判決確定後，因發現確實之新證據，固得依刑事訴
    訟法第420 條第1項第6款為受判決人之利益聲請再審。所謂
    確實之新證據，係指其證據之本身在客觀上可認為真實，勿
    須經過調查，即足以動搖原判決，使受刑人得受有利之裁判
    者而言，若在客觀上就其之真實性為如何，尚欠明瞭，非經
    相當之調查，不能辨其真偽，即與確實新證據之「確實」含
    義不符，自難據為聲請再審之理由。
三、本院查：
  (一)聲請人前因違反貪污治罪條例等案件，經本院78年度上訴字
    第539 號刑事判決，就聲請人所犯圖利罪部分，量處有期徒
    刑6年，褫奪公權3年，減為有期徒刑4年，褫奪公權2年；行
    使變造公文書罪部分，則量處有期徒刑2年，減為有期徒刑1
    年。並定其應執行刑為有期徒刑4年8月，褫奪公權2 年。聲
    請人不服，提起上訴，經最高法院以79年度台上字第283 號
    判決駁回上訴確定。聲請人嗣於79年5月8日入監執行，於82
    年4月17日執行完畢等情，有本院78年度上訴字第539號判決
    抄本、最高法院79年度台上字第283 號判決及臺灣高等法院
    被告前案紀錄表在卷可憑。
  (二)聲請意旨指其發現確實之新證據，足認應受無罪之判決云云
    ，惟依其聲請狀所載理由，乃抄錄行政法院88年度判字第39
    36號判決書而成，並未於書狀內具體說明其執以聲請本件再
    審之「確實新證據」所在及該「確實新證據」足以使聲請人
    應受無罪判決之理由。縱認聲請人係以其於行政法院主張之
    各該事實，為本件聲請再審理由所指之「確實新證據」。但
    查閱行政法院該案判決書，乃聲請人因不服嘉義市東區戶政
    事務所86年8月16日嘉市東戶資字第5582號函復，略以：「
    台端如以利害關係身分提出申請閱覽戶籍登記資料或交付謄
    本，應提供利害關係文件，而全面換發國民身分證名冊為檔
    案資料，依規定不得影送。」經提起訴願、再訴願，均遭決
    定駁回，遂提起行政訴訟。行政法院則以聲請人並無自行向
    嘉義市東區戶政事務所調閱申領戶籍資料之權利為由，駁回
    其訴訟等情，亦有行政法院88年度判字第3936號判決書在卷
    可稽。從而，聲請人所謂之確實新證據，既無法自行提出，
    而仍須法院調取後始能予以調查，在客觀上其真實性如何，
    尚欠明瞭，非經相當之調查，不能辨其真偽，與確實新證據
    之「確實」含義不符，自難據為聲請再審之理由。
四、綜上所述，聲請人所指再審理由，並非屬確實之新證據，不
    合於刑事訴訟法第420 條第1項第6款之再審要件，揆之上開
    說明，本件再審之聲請，為無理由，應予駁回。
據上論斷，依刑事訴訟法第434條第1項，裁定如主文。
中    華    民    國   100    年    11    月    29    日
                  刑事第六庭    審判長法  官  董武全
                                      法  官  孫玉文
                                      法  官  林英志
以上正本證明與原本無異。
如不服本裁定，應於收受本裁定後五日內向本院提出抗告狀。
                                      書記官  魏安里
中    華    民    國   100    年    11    月    29    日